【裁判字號】    94,訴,596
【裁判日期】    950420
【裁判案由】    強盜等
【裁判全文】
臺灣苗栗地方法院刑事判決               94年度訴字第596號
公  訴  人  臺灣苗栗地方法院檢察署檢察官 宇股
被      告  丙○○
                    現於台灣台中監獄苗栗分監
指定辯護人  李世馨律師
上列被告因強盜等案件，經檢察官提起公訴（94年度偵字第3854
號），本院判決如下：
    主  文
丙○○未經許可，持有可發射子彈具有殺傷力之改造槍枝，累犯
，處有期徒刑參年壹月，併科罰金新台幣陸萬元，罰金如易服勞
役，以銀元參佰元即新台幣玖佰元折算壹日，扣案改造槍枝壹枝
（槍枝管制編號0000000000）沒收。又連續犯攜帶兇器強盜罪，
累犯，處有期徒刑柒年貳月，扣案不具殺傷力子彈肆顆、白色手
套壹雙、黑色膠帶壹捲、全罩式安全帽壹頂，均沒收。應執行有
期徒刑拾年貳月，併科罰金新台幣陸萬元，罰金如易服勞役，以
銀元參佰元即新台幣玖佰元折算壹日，扣案改造槍枝壹枝（槍枝
管制編號0000000000）、不具殺傷力子彈肆顆、白色手套壹雙、
黑色膠帶壹捲、全罩式安全帽壹頂，均沒收。
    事  實
一、丙○○前因毒品案件，經本院判處有期徒刑9 月、6 月，應
    執行有期徒刑1 年確定，甫於民國93年5 月5 日因假釋期滿
    未經撤銷，視為執行完畢。丙○○復為下列行為：(一)丙○○
    明知具殺傷力之槍枝係管制物品，非經主管機關許可不得持
    有，於94年8 月間某日，因年籍不詳之「陳志明」為供抵債
    之用，而交付仿FN廠半自動手槍製造之具殺傷力玩具手槍1
    枝（槍枝管制編號：0000000000）與丙○○，丙○○竟基於
    非法持有具殺傷力改造槍枝之犯意，予以持有。(二)另丙○○
    為取得供作強盜使用之交通工具，基於竊盜之犯意於94年9
    月25日23時許，在苗栗縣頭份鎮○○路739 號前，以自備之
    鑰匙竊取古慧玲所有車號GR3 ─168 號之重型機車1 部，得
    手後供作後述強盜犯行之交通工具。(三)嗣基於強盜之概括犯
    意，先將上開車號GR3 ─168 號重型機車之車牌，以黑色膠
    帶將車牌遮住，頭戴黑色全罩式安全帽、手戴白色手套及口
    戴口罩後，騎乘上開機車，(1)於同年月26日清晨0 時26分許
    ，至苗栗縣頭份鎮○○里○○路○段230 號「101 便利商店
    」，見店內僅有店員1 名，乃持前於94年8 月間自年籍不詳
    「林志明」之男子處所非法取得，具有殺傷力且客觀上對人
    之生命、身體具有危險性之改造手槍（槍枝管制編號：0000
    000000，內有不具殺傷力之子彈4 顆）1 枝，指向店員丁○○，至丁○○不能抗拒之情形下，以手提式1 斤裝塑膠袋裝
    入店內零錢及紙鈔共計新台幣（以下同）2700元交付丙○○
    ，得手後，丙○○即騎乘上開車輛迅速離去。(2)於同年9 月
    26日清晨4 時20分許，至位於苗栗縣竹南鎮○○里○ 鄰○○
    街1 巷10號「7 加1 便利商店」，向店員乙○○購買紅色大
    衛香菸1 包後，見店內僅有乙○○1 人，乃再持前開改造槍
    枝指向乙○○，致乙○○不能抗拒，而交付丙○○店內現金
    合計約1 萬4 、5 千元（起訴書誤載為2200元），得手後，
    丙○○即騎乘前述車輛迅速離去。嗣經員警調閱便利商店錄
    影系統後，再循線於苗栗縣頭份鎮濫坑里10鄰42號不知情之
    黃萬松住處查獲丙○○，並扣得丙○○所持之上開改造槍枝
    及剩餘之贓款208 元等物。
二、案經苗栗縣警察局竹南分局報請臺灣苗栗地方法院檢察署檢
    察官偵查起訴。
    理  由
一、證據能力：
    按刑事訴訟法第159條第1項雖規定，被告以外之人於審判外
    之言詞或書面陳述，除法律有規定外，不得作為證據。惟同
    法第159 條之5 第2 項已規定，當事人、代理人或辯護人於
    法院調查證據時，知有第159 條第1 項不得為證據之情形，
    而未於言詞辯論終結前聲明異議者，視為有前項之同意（指
    同條第1 項之同意作為證據）。經查本案被告、辯護人、檢
    察官於言詞辯論終結前，均未就本案被告以外之人於審判外
    之陳述，主張有刑事訴訟法第159 條第1 項不得為證據之情
    形，是參照上開刑事訴訟法之規定，本案被告以外之人於審
    判外之陳述均有證據能力，合先敘明。
二、上開事實業據被告丙○○於警詢、偵訊中及本院審理時坦承
    不諱，證人甲○○於警詢中之證稱：其所保管使用車號GR3
    ─168 號之重型機車失竊等語（參見94年度偵字第3854號偵
    查卷第23頁）。證人丁○○於警詢中證稱：於94年9 月26日
    凌晨零時26分許，在苗栗縣頭份鎮○○里○○路○ 段230 號
    「101 便利商店」遭歹徒持手槍強盜收銀機內現金共2700元
    ，我當場指認被告丙○○就是強盜我開設101 便利商店之人
    等語（同上偵查卷第25至26頁），證人乙○○於警詢中證稱
    ：94年9 月26日凌晨4 時20分許在苗栗縣竹南鎮○○里○○
    街1 巷10號7 ＋1 超商遭搶，強盜我財物之人就是警方查獲
    之丙○○等語（參見同上偵查卷第30、32頁），又證人乙○○於本院審理時具結證稱：遭被告搶約1 萬4 、5 千元，起
    訴書所載2 千2 百元是錯的等語（見本院卷95年4 月6 日審
    判筆錄第4 頁），被告亦供稱：金額如證人乙○○所言。（
    見本院卷95年4 月6 日審判筆錄第4 頁）。而扣案之改造槍
    枝，經送請刑事警察局鑑定，該局於94年10月6 日以刑鑑字
    第0940150369號槍彈鑑定書，鑑定結果為：「一、送鑑改造
    手槍壹枝（槍枝管制編號0000000000），認係仿FN廠半自動
    手槍製造之玩具手槍換裝土造金屬槍管（彈室端仍為玩具槍
    管彈室）改造而成之改造手槍，機械性能良好，可供擊發適
    用子彈使用，認具殺傷力。」（見同上偵查卷第91頁），此
    外尚有車輛竊盜、車牌失竊資料個別查詢報表1 紙、贓物認
    領保管單2 紙、監錄系統照片2 張，另扣案之改造手槍1 枝
    、子彈4 顆（經鑑定不具殺傷力）、牛仔外套1 件、牛仔褲
    1 條、黑色條紋Ｔ恤1 件、脫鞋1 雙、白色手套1 雙、黑色
    膠帶1 卷及全罩式安全帽1 頂等物，復有扣押物品清單附卷
    可稽。被告自白與事實相符，足堪採信。
三、核被告所為，如事實欄一之(一)係犯槍砲彈藥刀械管制條例第
    8 條第4 項之未經許可持有其他可發射子彈具有殺傷力之槍
    枝罪，事實欄一之(二)係犯刑法第320 條第1 項之竊盜罪，事
    實欄一之(三)係犯刑法第330 條第1 項之加重強盜罪。被告於
    事實欄一之(三)所為2 次加重強盜犯行，所為時間緊接，犯罪
    構成要件相同之罪，顯係基於概括犯意為之，為連續犯，應
    依刑法第56條規定，從得財較多之強盜被害人乙○○1 次論
    以1 罪，並加重其刑。再被告所犯上述竊盜罪竊取之機車，
    係為供事後強盜犯行所用，業據被告供述明確，雖其曾供稱
    為供代步使用，然被告復供稱已有汽車可供代步，是被告所
    稱竊取上開機車係為供強盜犯行之工具，尚堪採信，是被告
    所為竊盜罪與加重強盜罪間，有方法、結果之牽連關係，為
    牽連犯，依刑法第55條後段之規定，從一重之加重強盜罪處
    斷。另被告非法持有扣案具殺傷力改造手槍，係因他人抵債
    而交付，業據被告供述明確，此與加重強盜犯行無方法、結
    果之牽連關係，起訴書認上開2 罪亦有牽連關係，容有誤會
    。被告所犯連續加重強盜與未經許可持有其他可發射子彈具
    有殺傷力之槍枝罪，犯意各別，罪名不同，應分論併罰之。
    又被告有事實欄所載有期徒刑執行完畢之情形，有臺灣高等
    法院被告前案紀錄表1 份附卷可稽，其於有期徒刑執行完畢
    後5 年內，再犯本件有期徒刑以之罪，為累犯，應依法加重
    其刑或遞加重其刑。爰審酌被告非法持有具殺傷力之槍枝1
    枝，又年青力壯，不思靠已之力謀利，為圖不法利得，竟連
    續2 次持槍強盜財物，嚴重危害他人生命、身體及財產之安
    全，惡性非淺及其犯罪所得暨犯罪後坦承犯行，態度尚佳等
    一切情狀，分別量處如主文所示之刑及就併科罰金部分諭知
    易服勞役之折算標準，並定其應執行之刑。扣案具殺傷力之
    改造手槍1 枝（槍枝管制編號0000000000）係違禁物，應依
    刑法第38條第1 項第1 款之規定，宣告沒收。另扣案不具殺
    傷力子彈4 顆、白色手套1 雙、黑色膠帶1 捲及全罩式安全
    帽1 頂，係被告所有，供其犯加重竊盜罪所用之物，應依刑
    法第38條第1 項第2 款之規定，併予宣告沒收。其餘扣案衣
    物，係被告日常生活所穿之衣物，非供其犯罪目的所用，爰
    不併予宣告沒收，附此敘明。
據上論斷，應依刑事訴訟法第299 條第1 項前段，槍砲彈藥刀械
管制條例第8 條第4 項，刑法第11條前段、第56條、第320 條第
1 項、第330 條第1 項、第55條、第42條第2 款、第51條第5 款
、第47條、第38條第1 項第1 款、第2 款，罰金罰鍰提高標準條
例第1 條前段、第2 條，現行法規所定貨幣單位折算新臺幣條例
第2 條，判決如主文。
本案經檢察官劉玉書到庭執行職務。
中    華    民    國    95    年    4    月    20    日
                  刑事第三庭   審判長法  官  柳章峰
                                     法  官  林卉聆
                                     法  官  吳國聖
以上正本與原本無異。
如不服本判決，應於判決送達後10日內向本院提出上訴狀（應附
繕本）。告訴人或被害人如對於本判決不服者，應具備理由請求
檢察官上訴，其上訴期間之計算係以檢察官收受判決正本之日期
為準。
                                書記官  歐明秀
中    華    民    國    95    年    4     月    20    日
論罪法條：
槍砲彈藥刀械管制條例第8條第4項：
未經許可，持有、寄藏或意圖販賣而陳列第1 項所列槍枝者，處
3 年以上10年以下有期徒刑，併科新臺幣700 萬元以下罰金。
刑法第330條第1項：
犯強盜罪而有第321 條第1 項各款情形之一者，處7 年以上有期
徒刑。


司法院資訊處製作；財團法人民間司法改革基金會備份。
